臺灣高等法院花蓮分院刑事裁定　　　　　　　　　　　九十一年度毒抗字第二二號
　　抗告人即被告　甲○○
右抗告人因檢察官聲請強制戒治案件，不服台灣花蓮地方法院中華民國九十一年六月
十八日所為第一審裁定（九十一年度毒聲字第三二六號），提起抗告，本院裁定如左
：
    主  文
抗告駁回。
    理  由
一、本件抗告意旨略以：抗告人自民國九十年十月四日停止戒治後，即未曾再施用第
    二級毒品安非他命，尿液自不可能呈安非他命陽性反應；又抗告人於九十一年三
    月二十日至花蓮縣警察局吉安分局接受採尿時，因原負責採尿之警員不在，而由
    當時執勤之另名警員負責採尿，待採集完畢後，適原負責採尿之警員返回分局，
    然伊僅命抗告人簽名及捺指印，卻未讓抗告人親自封瓶，亦未製作筆錄，採尿過
    程顯有瑕疵。且抗告人於採尿前一天曾因感冒而服用國安感冒糖漿，容或因而影
    響檢驗之結果云云。
二、惟經本院函請慈濟大學濫用藥物檢驗中心對抗告人於同一時間所採集之另瓶尿液
    再予檢驗，其檢驗結果仍呈安非他命及甲基安非他命陽性反應，有該中心九十一
    年九月五日慈藥字第九一０九０五０一號函附檢驗總表乙份在卷可稽，且證人即
    斯時負責採尿之警員葉作舟亦到庭結稱：抗告人採尿之作業流程完全由伊一人負
    責，且伊係專責採尿之人員，絕未假手他人，所採集之二瓶尿液均由抗告人親自
    封瓶並簽名、捺指印，採尿時尚無須製作筆錄，待檢驗結果有毒品陽性反應時，
    才有製作筆錄之必要等語綦詳（見本院九十一年八月二十八日訊問筆錄第三、四
    頁），參以證人葉作舟身為執法人員，與抗告人並無任何恩怨仇隙，自無構陷之
    必要，衡情其作證之立場當屬客觀，證詞應屬可信。再抗告人於同一時間所採集
    之二瓶尿液經檢驗不僅均呈安非他命及甲基安非他命陽性反應，且所檢測出之毒
    品濃度更屬相近，況抗告人復無法證明採尿過程有何瑕疵，足見送驗之檢體確為
    抗告人親自排放之尿液無訛。至抗告人於本院調查中始辯稱伊於採尿前一天曾服
    用國安感冒糖漿乙節，亦經證人葉作舟明確證稱：抗告人於採尿時向伊表示並未
    服用任何藥品等語（見同上筆錄），核與列管毒品人口尿液檢體採集送驗紀錄表
    （見警卷第六頁）中採尿人員記載事項所載內容相符，足見曾服用感冒藥之情節
    係抗告人為求卸責而臨訟杜撰之詞，況慈濟大學濫用藥物檢驗中心前開函示亦已
    明確指出抗告人之尿液檢驗結果不受服用國安感冒糖漿影響，無偽陽性之慮，是
    其所辯不足採信。
三、按犯第十條之罪，經觀察、勒戒後無繼續施用毒品傾向，由檢察官為不起訴處分
    後，五年內再犯第十條之罪，經送勒戒處所觀察、勒戒後，有繼續施用毒品之傾
    向或三犯以上者，應由檢察官聲請法院裁定令入戒治處所施以強制戒治，此觀毒
    品危害防制條例第二十條第三項規定自明。本件抗告人前因施用毒品案件，經觀
    察、勒戒後，認無繼續施用毒品之傾向，由臺灣花蓮地方法院檢察署檢察官於八
    十九年二月二十九日以八十九年度毒偵字第二四五號（原審法院誤植為八十九年
    度偵字第二四五號）不起訴處分確定後，復因施用第二級毒品案件，經觀察、勒
    戒後，認有繼續施用毒品之傾向，先送強制戒治，並由臺灣花蓮地方法院檢察署
    檢察官聲請簡易處刑，嗣於九十年七月二十五日，經臺灣花蓮地方法院以九十年
    度花簡字第一二二號判處有期徒刑六月確定，有臺灣花蓮地方法院檢察署刑案資
    料查註紀錄表及臺灣高等法院被告全國前案紀錄表各乙份在卷足憑，此次抗告人
    於九十一年三月二十日再度經警採尿送驗之結果，復呈第二級毒品安非他命陽性
    反應之事實，亦有慈濟大學濫用藥物檢驗中心九十一年四月一日慈藥字第九一０
    四０一二一號、九十一年九月五日慈藥字第九一０九０五０一號函附之檢驗總表
    （檢體編號ＳＺ00000000000號）各乙紙附卷可考，且抗告人採尿過
    程並無瑕疵及檢驗結果亦無偽陽性之慮等情，均如前述，是其三犯毒品危害防制
    條例第十條第二項施用第二級毒品之罪，至堪認定。原審因依檢察官之聲請，裁
    定令抗告人入戒治處所施以強制戒治一年，並無不當，抗告意旨以採尿過程有瑕
    疵及採尿前一日服用感冒藥云云，指摘原裁定不當，核無理由，應予駁回。
據上論斷，應依刑事訴訟法第四百十二條，裁定如主文。
中      華      民      國      九十一      年    九    月    十  一    日
                                審判長法官     吳  鴻  章
                                      法官     林  慶  煙
                                      法官     張  健  河
右正本證明與原本無異。
本件不得再抗告。
                                    書記官     鄧  瑞  雲
中      華      民      國      九十一      年    九    月    十  一    日
